臺灣彰化地方法院交通事件裁定　　　　100年度交聲字第984號
移送機關即
原處分機關　交通部公路總局臺中區監理所彰化監理站
異　議　人
即受處分人　李振煇
上列聲明異議人因違反道路交通管理處罰條例案件，對於交通部
公路總局臺中區監理所彰化監理站於民國100年5月13日所為之處
分（原處分案號：彰監四字第裁64-Z9A004432號裁決書）聲明異
議，本院裁定如下：
   主    文
異議駁回。
   理    由
一、按汽車駕駛人，行車速度，超過規定之最高時速，或低於規
    定之最低時速，除有第43條第1項第2款情形外，處新臺幣（
    下同）1千2百元以上2千4百元以下罰鍰；違反前揭規定者，
    並記違規點數1點，道路交通管理處罰條例第40條、第63條
    第1項第1款分別有明文規定。
二、異議意旨略以：異議人即受處分人（下稱異議人）李振煇於
    民國100年3月28日10時26分許，確有駕駛車牌號碼X6-8508
    號自小客車（下稱系爭車輛），行經臺二己線北上0.3公里
    處之隧道，惟其一路皆跟隨於一台大卡車後面，是以如前車
    並未超速，伊即不可能超速，然警員竟將伊車輛攔停，並即
    舉發伊超速，伊質疑如何能前車不超速，跟在後面的車輛卻
    會超速時，警員竟僅回一句不服可以去申訴，實難令伊心服
    ，爰依法聲明異議云云。
三、經查：
(一)異議人於100年3月28日10時26分，駕駛系爭車輛在臺二己線
    北上0.3公里處，因「經雷射測定行速88公里，限速50公里
    ，超速38公里」違規，為內政部國道公路警察局第九警察隊
    員警以其有違反道路交通管理處罰條例第40條規定之行為，
    掣開違反道路交通管理事件通知單（單號：公警局交字第
    Z9A004432號）舉發。原處分機關經查異議人違規屬實，遂
    於100年5月13日以彰監四字第裁64-Z9A004432號裁決書，裁
    處罰鍰1,900元，並記違規點數1點，有上揭舉發通知單、原
    處分機關裁決書各1紙在卷可查。又本件舉發員警所使用之
    測速雷射槍規格為200Hz照相式，主機為LTI廠牌、主機型號
    TruSpeed、主機器號TS00279號，並於99年6月17日通過經濟
    部標準檢驗局國家標準檢驗合格，有效期限至100年6月30日
    止，檢定合格單碼為J0GB0000000，亦有雷射測速槍檢定合
    格證書1紙在卷足憑，是系爭車輛於100年3月28日經警測得
    超過速限行駛時，該雷射測速槍尚在檢定合格有效期限內。
    再者，該雷射測速槍偵測方式係以儀器瞄準同時於車道行駛
    車輛中之單一目標後，發射雷射光束去測該車輛的速度，為
    「單點單台」之測速方式，偵測所得數據係以「光速」回傳
    ，從測速至完成存檔僅須0.3秒，亦有內政部警政署國道公
    路警察局第九警察隊100年5月2日公警九交字第1000970589
    號函在卷可稽，是以該雷射測速槍亦不會受其他車道上行駛
    中車輛干擾及當時道路車流量之影響而發生誤測之情形，從
    而雷射測速槍就異議人所有系爭車輛於100年3月28日所測得
    之速度值，其準確性及正確性應無疑義，異議人於上開時、
    地駕駛系爭車輛有超速38公里之事實，堪認為真實。
(二)另行政法上之平等原則係要求行政機關對於事物本質上相同
    的事件作相同之處理，形成行政自我拘束，此平等原則係指
    合法權利義務之平等，並不包含違法行為均不予取締制裁的
    不法平等。從而異議人雖辯稱行駛於其前方之車輛既然未被
    舉發超速，自己怎麼可能超速云云，惟異議人並未舉證前方
    車輛確未超速，且汽車行駛高速公路及快速公路，本即有依
    速限標誌指示行駛之義務，從而本案系爭車輛既已經科學儀
    器測得超速，則前方車輛是否有違規或有無被警舉發即與異
    議人之違規行為無涉，而不得作為異議人駕駛車輛超越時速
    可據以免責之事由。
(三)綜上所述，異議人雖以前詞置辯，惟異議人既無法提出上開
    雷射測速槍所測得之數據有何錯誤之證明，亦無其他證據證
    明雷射測速槍所測得之數據為別台車輛所有，而動搖本院對
    於上開違規事實心證並產生合理懷疑，自難推翻前開以科學
    方法嚴格取得之證據。從而原處分機關依道路交通管理處罰
    條例第40條、第63條第1項第1款，裁處異議人罰鍰1,900元
    ，記違規點數1點，核無違誤，本件聲明異議人之異議為無
    理由，應予駁回。
據上論斷，依道路交通事件處理辦法第18條，裁定如主文。
中    華    民    國   100    年    7     月    13    日
                  交通法庭            法  官  洪志賢
以上正本證明與原本無異。
如不服本裁定，應於裁定送達後五日內向本院提出抗告狀(須附
繕本 )。
中    華    民    國   100    年    7     月    13    日
                                      書記官  許億先